臺灣高等法院臺中分院刑事判決　　　　　　　　　　九十三年度上易字第一一三號
　　上　訴　人
　　即　被　告　乙○○
右上訴人因違反電子遊戲場業管理條例案件，不服臺灣臺中地方法院九十二年度易字
第二三九九號中華民國九十二年十一月二十八日第一審判決（起訴案號：臺灣臺中地
方法院檢察署九十二年度偵字第一七四六０號），提起上訴，本院判決如左：
      主  文
上訴駁回。
      事  實
一、乙○○係位於臺中縣豐原市○○路○段六二一巷臨三十一號「阿里郎」檳榔攤之
    負責人，明知未依電子遊戲場業管理條例之規定辦理電子遊戲場業營利事業登記
    者，不得設置、陳列電子遊戲機具供不特定人娛樂以營利，竟仍基於違反上揭規
    定之犯意，自民國（下同）九十二年八月間某日起，在上址所經營檳榔攤內，擺
    設電子遊戲機「雙鵰小瑪莉」一台，供不特定之人投幣把玩。嗣於九十二年九月
    四日下午三時許，在上址檳榔攤內為警查獲，並扣得電子遊戲機「雙鵰小瑪莉」
    一台及該機台內之硬幣總計新臺幣（下同）二千一百元。
二、案經臺中縣察局豐原分局移送臺灣臺中地方法院檢察署檢察官偵查起訴。
      理  由
一、訊據上訴人即被告乙○○（下稱被告）矢口否認有何於右揭時、地違反電子遊戲
    場業管理條例之犯行，辯稱：該機台並未插電，伊並未以該機台供不特定人士把
    玩，因為伊規定檳榔攤內不得有男性客人進入，該機台是供伊自己把玩用，裡面
    的二千一百元都是伊在把玩過程中投入的云云。經查：(一)、被告所經營之檳榔攤
    係開放之可供不特定人進出之營業場所，而扣案之電玩機具「雙鵰小瑪莉」乃擺
    設在該檳榔攤內之大型冰櫃後方，機具前並擺設有可旋轉式座椅一把，有現場照
    片三紙在卷足憑（見偵查卷第十六頁），是扣案機具擺放位置屬被告營業空間之
    一部分至為顯明，並且處於可供顧客隨時把玩之狀態，甚為明確。(二)、經警查獲
    之電玩機具時雖未插電，惟該機具內業經起出合計二千一百元之硬幣一節，有臺
    中縣警察局豐原分局（隊）搜索扣押筆錄暨豐原分局翁子派出所查扣贓物種類列
    冊在卷可稽（見偵查卷第八、十四頁），則該扣案「雙鵰小瑪莉」應確實曾經人
    把玩之事實，應堪認定。被告雖辯稱：扣案機具都是伊自己在玩的云云，並舉證
    人即其所僱用之陳昱君於原審證稱：客人不能進入檳榔攤，所以沒有客人去玩那
    台機器，有看過老闆玩過一、二次云云（見原審卷第二十七頁），然而，扣案之
    「雙鵰小瑪莉」乃被告於頂下檳榔攤生財器具時一併以九千元之價格買受，且被
    告持有該電玩機具之鑰匙等情，業經被告坦承在卷，以現今各類電子遊戲機具之
    種類、樣式繁多，有各種聲、光、色效果之機具亦相當普及，一般人若以電視遊
    樂器供給一己娛樂，以九千元之價格即可購買相當品牌之主機，再搭配上各式遊
    戲光碟軟體或遊戲卡匣，其娛樂之多樣性遠勝於單一機具之效果，若被告係欲以
    電玩機具供己娛樂之用，實無花費高達九千元之價格向他人購買該等機台把玩之
    理。再者，被告既然擁有系爭「雙鵰小瑪莉」電玩機具之鑰匙，果真係要供自己
    娛樂，大可以鑰匙開啟投幣孔而重覆開關遊戲機具把玩，蓋被告於原審供稱：平
    均投一、二百元進去就可以玩半小時左右等情（見原審卷第三十三頁），則一旦
    當次把玩結束，尚有多餘時間可以重新啟動機具把玩，實無自己投下大把硬幣把
    玩之道理，被告前開所辯包括係兼以該遊戲機存放檳榔攤內向客人收取零錢云云
    ，乃屬事後矯飾卸責之詞而無從採信。證人陳昱君雖證稱沒有看過被告乙○○在
    玩等語，惟該證人工作之時間為每日上午七時至下午四時，其餘時間則均由被告
    與其妻輪流看顧該檳榔攤之生意，是該證人於上班期間縱未看到被告把玩系爭電
    玩機具，亦無從證實其餘時間該機具未曾經被告把玩之情。(三)、系爭機具遭查獲
    時所擺放之位置乃在檳榔攤前方大型冰櫃後方，並遭人刻意以紙箱、穿衣鏡掩護
    該位置等情，有現場相片三紙在卷可憑，此應係被告明知擺設該電玩機具係屬違
    法而刻意掩人耳目之舉，更見被告所辯：該電玩機具是擺設在家中供己把玩云云
    乃卸責之詞，蓋若被告果欲自己把玩娛樂，實無將該機具藏放在如此隱蔽之位置
    ，被告所辯乃與一般常情不相符合而不足為採。(四)、綜上所述，本件事證明確，
    被告所否認與辯解，無非卸責飾詞，核無可採，其犯行堪予認定，應依法論科。
二、按電子遊戲場業管理條例所稱之電子遊戲場業，係指設置電子遊戲機具供不特定
    人益智娛樂之營利事業，此為該條例第三條所明定。又所謂電子遊戲場「業」，
    指「業務」而言。刑法上所謂業務，係以事實上執行業務者為標準，指以反覆同
    種類之行為為目的之社會的活動而言；執行此項業務，縱令欠缺形式上之條件，
    仍無礙於業務之性質。因此不論該事業是否「專營」電子遊戲場業，亦不問經營
    是否需達「一定之規模」，即使於原本所營事業外，兼營電子遊戲場業，或所經
    營之電子遊戲場不具相當之規模，亦無礙於電子遊戲場業管理條例相關規定之適
    用。從而被告乙○○在上揭檳榔攤內設置、陳列電子遊戲機具，且陳列該電子遊
    戲機具前，並未依規定辦理電子遊戲場業營利事業登記乙節，復為被告所不爭之
    事實，故被告未依規定辦理電子遊戲場業營利事業登記而擅行陳列電子遊戲機具
    之所為，係犯電子遊戲場業管理條例第二十二條之違反未依電子遊戲場業管理條
    例規定辦理營利事業登記，不得經營電子遊戲場業之規定。原審依據上述理由，
    適用電子遊戲場業管理條例第二十二條，刑法第十一條前段、第四十一條第一項
    前段、第三十八條第一項第二款、第三款，罰金罰鍰提高標準條例第二條，並審
    酌被告乙○○犯後並未能坦承犯行，且數度以顯與常情事理有違之辯詞矯飾卸責
    ，犯後態度非佳，惟念其擺設時間並不甚長，所圖得之利益不多，所生危害亦非
    重大等一切情狀而量處被告拘役五十五日之刑，並諭知易科罰金之折算標準。並
    敘明扣案之電子遊戲機具「雙鵰小瑪莉」係被告所有供犯罪用之物品，另扣案之
    總計金額為二千一百元之硬幣則屬被告因犯罪所得之物，依刑法第三十八條第一
    項第二款、第三款之規定予以宣告沒收。經核其認事用法俱無不合，量刑亦稱允
    適，被告提起上訴猶執陳詞否認犯罪，非有理由，應予駁回。
據上論斷，應依刑事訴訟法第三百六十八條，判決如主文。
本案經檢察官甲○○到庭執行職務。
中      華      民      國    九十三    年      四      月    二十一    日
                                    臺灣高等法院臺中分院刑事第七庭
                                          審判長法  官  林  榮  龍
                                                法  官  謝  說  容
                                                法  官  江  錫  麟
右正本證明與原本無異。
不得上訴。
                                                書記官  陳  振  海
中      華      民      國      九十三   年       四      月    二十二  日
附錄論罪科刑法條
電子遊戲場業管理條例第二十二條
  違反第十五條規定者，處行為人一年以下有期徒刑、拘役或科或併科新台幣五十萬
  元以上二百萬元以下罰金。
                                                                        Ｉ
